



19 años



Nacionalidad Mexicana



3 de Octubre del 2004

CONTACTO



284-102-25-81



josueperezeulogio3@gmail.com



Josue Perez

https://josuepedev.com



CONOCIMIENTOS

- HTML
- CSS
- JAVA SCRIPT
- REACT
- TAILWINDS
- NODE.JS



HABILIDADES

- Pro activo
- Capacidad de trabajo en equipo
- Mente abierta
- Resolución de problemas
- Capacidad de adaptación



IDIOMAS

INGLÉS PRINCIPIANTE A1

JOSUE PEREZ EULOGIO

DESARROLLADOR FULLSTACK

PERFIL PERSONAL

Estudiante en en Sistemas Computacionales, apasionado en el desarrollo, con una sólida formación académica y una experiencia que abarca 2 años en el desarrollo web. Comprometido con el aprendizaje continuo y la mejora constante, busco oportunidades para aplicar mi conocimiento y habilidades de manera innovadora.



FORMACIÓN ACADÉMICA

TECNICO EN PROGRAMACION

Centro de Bachillerato Tecnológico Industrial y de servicios No. 77. (2019 - 2022)

LICENCIATURA EN SISTEMAS COMPUTACIONES (ESTUDIANTE)

Universidad Mexicana (2023- actualmente)

EXPERIENCIA LABORAL

TECHCENTER

TECNICO EN REPARACION (2022 - 2023)

Reparacion de hadware en equipos moviles y pcs.

GRUPO TODA (2023 - 2023)

DESARROLLADOR WEB

Tareas Realizadas:

- Creacion de sistema de reservaciones con ecomerce, hecho en Laravel y MySQL. para restaurante Tulipanes , Villahermosa
- Creacion de Aplicacion SOFTMARK para funcionalidades OSINT creada con React-Native.

DESARROLLADOR FREELANCER (2024)

SISTEMA INVENTARIO FARMACIA MOVIL

Tareas Realizadas:

- Gestion de inventario de medicamentos
- para productos E-comerce venta de seleccionados por el administrador
- Gestion de provedores

CERTIFICACIONES Y CURSOS

CERTIFICADO CURADOR DE DATOS - APRENDE.ORG

CERTIFICADO ADMINISTRADOR DE BASES DE DATOS - APRENDE.ORG

LENGUAJES DE PROGRAMACION

- JAVASSCRIPT
- PHP
- JAVA

SISTEMA RESTAURANTE "JOSS SNACK"

Tareas Realizadas:

- Gestion de inventario de productos
- E-comerce para venta de productos seleccionados por el administrador
- ETC...

SISTEMA DE INDICENCIAS Y GESTION DE EQUIPOS MEDICOS

Descripcion: Sistema para gestionar incidencias de los equipos medicos con arquitectura multitenant.

Tareas Realizadas:

- Gestion de inventario de equipos medicos
- Gestion de operadores y tecnicos
- Gestion de incidencias y visitas tecnicas
- Gestion de ubicaciones de pisos o habitaciones en el centro medico
- ETC

FRONTEND

HTML

- Maquetacion con diseños creados en figma o adobe.
- Desarrollo de paginas web estaticas y dinamicas.
- SEO.

CSS

- Uso de Frameword TAILWIND para aumentar la velocidad al crear la pagina web.
- Creacion de pagina web 100% responsiva para adaptarse a cualquier dispositivo.

JAVASCRIPT

- o Manejo de DOM
- FETCH API

REACT

- Uso de hooks
- o Consumo de APIS con axios
- Control de cache REDUX
- REACT ROUTER
- o Gestion de eventos
- o Implementacion con FIREBASE

BACKEND

- Creación y despliegue de servidores utilizando Express.js y Laravel
- Configuración de rutas para manejar solicitudes
 HTTP
- Procesamiento de solicitudes y respuestas con buenas practicas.
- Gestión de bases de datos usando ORMs como Mongoose y Prisma.
- Gestión de bases de datos MongoDB, MySQL y Firebase.
- Autenticación y seguridad con JWT y encriptación de contraseñas.
- Configuración de políticas de CORS.
- Manejo de errores centralizado.
- Middlewares de autenticación con JWT.
- Arquitectura y estructura del código implementando arquitecturas cliente-servidor con el uso del patrón MVC para una estructura modular del código.
- Conocimiento de los protocolos HTTP.
- Dockerización para empaquetar aplicaciones.
- Experiencia en despliegue en plataformas como Railway y Render

Futuro Aprendizaje

- AWS.
- Microservicios con Java.

HERRAMIENTAS

- Git Github: Manejo de control de versiones
- Postman: Testeo de apis
- Railway
- Render

BASES DE DATOS

- MYSQL
- FIRESABE
- MONGODB

SISTEMAS OPERATIVOS

- LINUX
- WINDOWS